【裁判字號】    97,訴,1592
【裁判日期】    980522
【裁判案由】    偽造有價證券等
【裁判全文】
臺灣臺北地方法院刑事判決              97年度訴字第1592號
公  訴  人  臺灣臺北地方法院檢察署檢察官
被      告  乙○○
                    19號
指定辯護人  本院公設辯護人丁○○
上列被告因偽造有價證券等案件，經檢察官提起公訴（97年度偵
字第13264號），本院判決如下：
    主  文
乙○○竊盜，處有期徒刑月；又意圖供行使之用，而偽造有價
證券，處有期徒刑壹年柒月。未扣案如附表所示偽造支票壹張沒
收。應執行有期徒刑壹年捌月。未扣案如附表所示偽造支票壹張
沒收。緩刑年。
    事  實
一、乙○○係設於臺北市松山區○○○路一號九樓之七「大樹旅
    行社」之業務副理，為如期清償其積欠女友胞兄黃明傑之借
    款，竟意圖為自己不法之所有，趁「大樹旅行社」業務經理
    丙○○出國之機會，於民國九十七年一月十九日星期六週休
    二日時間，前往「大樹旅行社」內，徒手竊取丙○○為其夫
    馬堅毅所保管，放置在丙○○辦公桌抽屜內，如附表所示支
    存帳戶、付款人、支票號碼之空白支票一張，隨即在「大樹
    旅行社」內，以盜用業務副理甲○○印章蓋用於支票發票人
    欄內，並在支票上盜填如附表所示之發票日期及票據金額之
    方式，偽造如附表所示支票一張後，將該張偽造支票持交不
    知情之黃明傑，用以清償借款。嗣於九十七年一月三十日，
    丙○○上網以網路銀行查詢如附表所示支存帳戶存提明細後
    ，發現黃明傑持該張偽造支票向聯邦商業銀行股份有限公司
    （下稱聯邦銀行）西盛分行提示付款，因發票人印章不符遭
    退票，經如附表所示付款銀行通知丙○○，始經警循線查獲
    上情。
二、案經丙○○訴請臺北市政府警察局松山分局移送臺灣臺北地
    方法院檢察署檢察官偵查起訴。
    理    由
一、訊據被告乙○○對於上開犯罪事實坦承不諱，並經證人丙○○於警詢時以及證人甲○○於警詢、偵查中分別證述在卷（
    偵查卷第四頁第六頁），且有臺北市政府警察局松山分局中
    崙派出所陳報單、受理各類案件紀錄表影本、如附表所示偽
    造支票影本、如附表所示支票支存帳戶存提明細及聯邦銀行
    西盛分行九十七年三月十四日九十七年聯盛字第四四號函暨
    函覆之案外人黃明傑開戶資料及交易往來明細各一份在卷可
    稽（偵查卷第二頁反面、第三頁、第六頁至第十頁、第一二
    頁至第一四頁）。從而，本件事證明確，被告上開犯行洵堪
    認定，應予依法論處。
二、核被告所為，係犯刑法第二百零一條第一項之意圖供行使之
    用，而偽造有價證券罪、第三百二十條第一項之竊盜罪。被
    告偽造如附表所示支票後持交案外人黃明傑之行使偽造有價
    證券之低度行為，應為其意圖供行使之用而偽造偽造有價證
    券之高度行為所吸收，不另論罪。其所犯上開二罪間，犯意
    個別，行為互異，應予分論併罰。被告偽造如附表所示支票
    之行為，固值非難，惟念及被告係因未能及時收取互助會會
    款，為如期清償其積欠女友胞兄即案外人黃明傑之借款，始
    萌生歹念，偽造如附表所示支票先持交案外人黃明傑，且在
    收得互助會會款後，已於九十七年三月十八日轉帳匯款十九
    萬元清償案外人黃明傑，有本院公務電話紀錄及第一商業銀
    行吉林簡易型分行九十八年一月二十二日（九八）一吉林字
    第一二號函暨函覆之存摺類存款取款憑條、匯款單各一份在
    卷足憑（本院卷第六九頁、第七四頁、第七五頁），並已獲
    得證人甲○○之原諒，業經證人甲○○於本院審理時陳述在
    卷，要與偽造支票後又持以詐騙他人之惡性有別，法重情輕
    ，本院基於衡平原則，認為被告上開意圖供行使之用，而偽
    造有價證券罪縱處以法定最輕刑度尤嫌過重，其犯罪情狀顯
    堪憫恕，爰依刑法第五十九條之規定，酌減其刑。爰審酌被
    告犯罪之動機、目的、手段、偽造如附表所示之支票數量僅
    有一張，票據金額尚非甚鉅、所生危害及犯後坦承不諱之態
    度等一切情狀，分別量處如主文所示之刑，並定其應執行之
    刑。至被告所偽造如附表所示支票一張，不問屬於犯人與否
    ，均應依刑法第二百零五條規定，宣告沒收。另被告雖曾於
    九十五年間，因妨害兵役案件，經臺灣宜蘭地方法院以九十
    五年度宜簡字第七０號刑事簡易判決判處有期徒刑三月，如
    易科罰金，以銀元三百元折算一日，緩刑三年確定，然緩刑
    期滿緩刑之宣告未經撤銷，其刑之宣告失其效力，有臺灣高
    等法院被告前案紀錄表一份在卷可稽，此次因一時失慮，致
    罹刑典，經此偵查及審判程序後，當能知所警惕，而信無再
    犯之虞，本院認前所宣告之刑，以暫不執行為適當，爰併諭
    知緩刑三年，以啟自新。
據上論斷，應依刑事訴訟法第二百九十九條第一項前段，刑法第
二百零一條第一項、第三百二十條第一項、第二百零五條、第五
十一條第五款、第五十九條、第七十四條第一項第一款，判決如
主文。
中    華    民    國    98    年    5     月    22    日
                        臺灣臺北地方法院刑事第十五庭
                            審判長法  官  廖紋妤
                                  法  官  邱蓮華
                                  法  官  吳麗英
上正本證明與原本無異。
如不服本判決應於收受送達後10日內向本院提出上訴書狀，並應
敘述具體理由；其未敘述上訴理由者，應於上訴期間屆滿後20日
內向本院補提理由書（均須按他造當事人之人數附繕本）「切勿
逕送上級法院」。告訴人或被害人如對於本判決不服者，應具備
理由請求檢察官上訴，其上訴期間之計算係以檢察官收受判決正
本之日期為準。
                                  書記官  田華仁
中    華    民    國    98    年    5     月    22    日
附錄本案論罪科刑法條：
刑法第二百零一條：
意圖供行使之用，而偽造、變造公債票、公司股票或其他有價證
券者，處三年以上十年以下有期徒刑，得併科三千元以下罰金。
行使偽造、變造之公債票、公司股票或其他有價證券，或意圖供
行使之用，而收集或交付於人者，處一年以上七年以下有期徒刑
，得併科三千元以下罰金。
中華民國刑法第320條（普通竊盜罪、竊佔罪）
意圖為自己或第三人不法之所有，而竊取他人之動產者，為竊盜
罪，處5年以下有期徒刑、拘役或5百元以下罰金。
意圖為自己或第三人不法之利益，而竊佔他人之不動產者，依前
項之規定處斷。
前二項之未遂犯罰之。
┌──────┬──────┬─────┬─────────────┬────┐
│發 票 日 期 │票 據 金 額 │支票號碼  │支 存 帳 戶 戶 名 及 帳 號│付 款 人│
│  （民國）  │ （新臺幣） │          │                          │        │
├──────┼──────┼─────┼─────────────┼────┤
│97年1月25日 │十九萬七千元│VA0000000 │戶名馬毅堅，帳號000000000 │第一銀行│
│            │            │          │號支存帳戶。              │延吉分行│
└──────┴──────┴─────┴─────────────┴────┘


司法院資訊處製作；財團法人民間司法改革基金會備份。
